【裁判字號】    98,訴,3474
【裁判日期】    981216
【裁判案由】    毒品危害防制條例
【裁判全文】
臺灣板橋地方法院刑事判決              98年度訴字第3474號
公  訴  人  臺灣板橋地方法院檢察署檢察官
被      告  甲○○
上列被告因違反毒品危害防制條例案件，經檢察官提起公訴（98
年度毒偵字第5746號），被告於準備程序進行中，就被訴事實為
有罪之陳述，本院告知其簡式審判程序之旨，聽取當事人意見後
，裁定由受命法官獨任依簡式審判程序審理，茲判決如下：
    主  文
甲○○施用第一級毒品，累犯，處有期徒刑玖月，扣案如附表貳
編號壹所示之物沒收；又施用第二級毒品，累犯，處有期徒刑柒
月，扣案如附表壹所示之物沒收銷燬、如附表貳編號貳至伍所示
之物沒收。應執行有期徒刑壹年貳月，扣案如附表壹所示之物沒
收銷燬、如附表貳所示之物沒收。
    事  實
一、甲○○前因施用第一、二級毒品案件，經本院以89年度毒聲
    字第3971號裁定送觀察、勒戒後，因有繼續施用毒品之傾向
    ，再經本院以90年度毒聲字第1054號裁定令入戒治處所施以
    強制戒治，於民國91年3 月7 日執行完畢釋放出所，並由臺
    灣板橋地方法院檢察署檢察官以91年度戒毒偵字第163 號為
    不起訴處分確定。於前開強制戒治執行完畢釋放後5 年內，
    復因施用第一、二級毒品案件，經本院以95年度訴字第3654
    號判決判處有期徒刑7 月、5 月，並定應執行刑為有期徒刑
    10月確定；其後，又因施用第一、二級毒品（混合施用）案
    件，經本院以97年度訴字第1700號判決判處有期徒刑11月確
    定，2 者接續執行，於98年7 月30日執行完畢。詎仍不知悔
    改，竟基於施用第一級毒品海洛因及第二級毒品甲基安非他
    命之犯意，於98年8 月7 日晚間某時許，在臺北縣三峽鎮有
    木里5 鄰有木121 號住處，以將海洛因置入注射針筒內加水
    液化後施打、將甲基安非他命置入玻璃球組內燒烤吸食之方
    式，施用海洛因及甲基安非他命各1 次。嗣於98年8 月8 日
    上午11時許，在同上處所為警查獲，並扣得如附表1 、附表
    2 所示之物。
二、案經行政院海岸巡防署海洋巡防總局第十六海巡隊報告臺灣
    板橋地方法院檢察署檢察官偵查起訴。
    理  由
一、上開犯罪事實，業經被告甲○○於本院審理時坦承不諱，而
    其為警查獲時所採集之尿液，經以酵素免疫分析法初步篩選
    ，再以氣相層析質譜儀分析法確認，確呈現嗎啡（施用海洛
    因之代謝物為嗎啡）及甲基安非他命陽性反應，有行政院海
    岸巡防署海洋巡防總局第十六海巡隊緝獲煙毒麻醉藥品案涉
    案嫌犯姓名代碼對照表、臺灣檢驗科技股份有限公司濫用藥
    物檢驗報告各1 份在卷可稽，並有扣案如附表1 、如附表2
    所示之物可資佐證，足認被告之自白與事實相符。觀之事實
    欄所載被告前案紀錄，被告於初次經觀察、勒戒及強制戒治
    執行完畢釋放後5 年內，又因施用第一、二級毒品犯行遭追
    訴處罰，有臺灣高等法院被告前案紀錄表1 份附卷可憑，其
    再犯本案，已不屬毒品危害防制條例第20條規定之「初犯」
    或「5 年後再犯」，自應依同條例第10條處罰（最高法院97
    年度第5 次刑事庭會議決議參照）。本案事證明確，被告犯
    行洵堪認定，應依法論科。
二、按海洛因、甲基安非他命分屬毒品危害防制條例第2 條第2
    項第1 款、第2 款規定之第一級、第二級毒品，核被告所為
    ，係犯毒品危害防制條例第10條第1 項、第2 項之施用第一
    級毒品罪及施用第二級毒品罪。其為前揭犯行而持有第一級
    毒品海洛因及第二級毒品甲基安非他命，持有之低度行為，
    應為施用之高度行為所吸收，不另論罪。被告所犯施用第一
    級毒品罪與施用第二級毒品罪，犯意各別，行為互殊，應予
    分論併罰。又被告有如事實欄所示之前案紀錄，於98年7 月
    30日執行完畢乙節，有臺灣高等法院被告前案紀錄表1 份存
    卷可參，其於有期徒刑執行完畢5 年內，故意再犯有期徒刑
    以上之罪，為累犯，所犯2 罪均應依刑法第47條第1 項之規
    定加重其刑。爰審酌被告已曾因相同犯行經戒毒處遇及追訴
    處罰，猶未能知所警惕，顯然漠視法令之禁制，惟其犯罪行
    為主要係戕害自身，且事後坦承犯行，犯後態度尚無不良，
    暨其施用毒品之動機、目的、素行非佳等一切情狀，分別量
    處如主文所示之刑，並定其應執行刑。扣案如附表1 所示之
    物為甲基安非他命，且係被告為施用第二級毒品犯行所剩餘
    ，業經被告供承在卷，除因鑑驗而用罄之部分外，餘應依毒
    品危害防制條例第18條第1 項前段之規定沒收銷燬；如附表
    2 所示之物，則為被告所有供（非專供）施用第一、二級毒
    品所用之物（按：各物品之功用詳如附表2 備註欄所載），
    同經被告確認無誤，應依刑法第38條第1 項第2 款之規定予
    以沒收。
據上論斷，應依刑事訴訟法第273 條之1 第1 項、第299 條第1
項前段，毒品危害防制條例第10條第1 項、第2 項、第18條第1
項前段，刑法第11條、第47條第1 項、第51條第5 款、第38條第
1 項第2 款，判決如主文。
本案經檢察官楊承翰到庭執行職務。
中    華    民    國    98    年    12    月    16    日
                刑事第十五庭    法  官  許炎灶
以上正本證明與原本無異。
如不服本判決應於收受判決後10日內向本院提出上訴書狀，並應
敘述具體理由；其未敘述上訴理由者，應於上訴期間屆滿後20日
內向本院補提理由書（均須按他造當事人之人數附繕本）「切勿
逕送上級法院」。
                                書記官  屠衛民
中    華    民    國    98    年    12    月    16    日
附錄本案論罪科刑法條：毒品危害防制條例第10條。
毒品危害防制條例第10條
施用第一級毒品者，處6 月以上5 年以下有期徒刑。
施用第二級毒品者，處3 年以下有期徒刑。
附表1 ：
┌─────────────────────────────────────┐
│查獲之第二級毒品                                                          │
├──┬─────┬──┬──┬──────────────────────┤
│編號│品      名│數量│單位│備                                        註│
├──┼─────┼──┼──┼──────────────────────┤
│ 1  │第二級毒品│11  │包  │第二級毒品甲基安非他命（純質淨重約18.15 公│
│    │甲基安非他│    │    │  克，取樣0.16公克鑑定用罄）。              │
│    │命        │    │    │含極微量第二級毒品甲基安非他命殘渣且未析離│
│    │          │    │    │  之外包裝，應併予沒收銷燬。                │
│    │          │    │    │卷附內政部警政署刑事警察局98年8 月27日刑鑑│
│    │          │    │    │  字第0980110473號鑑定書1 份參照。          │
│    │          ├──┼──┼──────────────────────┤
│    │          │1   │瓶  │第二級毒品甲基安非他命（重1.04公克，取樣0.│
│    │          │    │    │  10公克鑑定用罄）。                        │
│    │          │    │    │含極微量第二級毒品甲基安非他命殘渣且未析離│
│    │          │    │    │  之外包裝，應併予沒收銷燬。                │
│    │          │    │    │卷附內政部警政署刑事警察局98年8 月27日刑鑑│
│    │          │    │    │  字第0980110473號鑑定書1 份參照。          │
└──┴─────┴──┴──┴──────────────────────┘
附表2 ：
┌─────────────────────────────────────┐
│查獲之被告所有供（非專供）施用第一、二級毒品所用之物                      │
├──┬─────┬──┬──┬──────────────────────┤
│編號│品      名│數量│單位│備                                        註│
├──┼─────┼──┼──┼──────────────────────┤
│ 1  │注射針筒  │6   │支  │供（非專供）施用第一級毒品海洛因之用（置入海│
│    │          │    │    │洛因注射）                                  │
├──┼─────┼──┼──┼──────────────────────┤
│ 2  │玻璃球組  │3   │組  │供（非專供）施用第二級毒品甲基安非他命之用（│
│    │          │    │    │置入甲基安非他命燒烤吸食）                  │
├──┼─────┼──┼──┼──────────────────────┤
│ 3  │塑膠袋    │7   │個  │供（非專供）施用第二級毒品甲基安非他命之用（│
│    │          │    │    │裝置施用之甲基安非他命）                    │
├──┼─────┼──┼──┼──────────────────────┤
│ 4  │電子磅秤  │1   │臺  │供（非專供）施用第二級毒品甲基安非他命之用（│
│    │          │    │    │秤量欲施用之甲基安非他命重量）              │
├──┼─────┼──┼──┼──────────────────────┤
│ 5  │鏟管      │3   │支  │供（非專供）施用第二級毒品甲基安非他命之用（│
│    │          │    │    │挖取欲施用之甲基安非他命）                  │
└──┴─────┴──┴──┴──────────────────────┘


司法院資訊處製作；財團法人民間司法改革基金會備份。
